Estimado/a.

Me complace presentar mi hoja de vida

Soy Manuel Garcia estudiante de "Tecnicatura en Desarrollo de Software" en el

IFTS#18 y estoy emocionado por la oportunidad de dar mis primeros pasos en el mundo del

sector IT y así poder seguir financiando mis estudios.

Me dirijo a ustedes con determinación para expresar mi interés en la posición de Help

Desk o Soporte Técnica Nivel #1, la cual estoy convencido de que mi combinación de

habilidades técnicas, compromiso y deseo constante de aprender me hacen de mí un

candidato ideal para este rol.

Mi formación en desarrollo de software me proporciona una base sólida en la

programación y resolución de problemas en este sector. Y a través de cursos realizados en

EducacionIT en Lenguajes de Programación en Python, SQL y otros cursos complementarios

como OS Linux, Reparación de PC y Redes, he adquirido conocimientos fundamentales que

me han permitido comprender los aspectos técnicos cruciales para garantizar el

funcionamiento de Hardware, Sistemas informáticos y protección Datos. El cual es parte del

proceso de ser un experto en Seguridad Informática objetivo que me propuse alcanzar con

mis estudios.

Quedo a su disposición para proporcionar más detalles sobre mi formación y mi

interés en este emocionante campo. Agradezco su consideración.

Atentamente,

Manuel Garcia.





Manuel Garcia - 2024



DNI: 95.533.924



Av. Gral Paz 6752 <u>Depto</u>: Villa Devoto, C.A.B.A.



alejanpublic.dev@gmail.com



+54 9 11 5668-7355





Perfil

- Instalación, configuración y reparación de PC (hardware, software, OS).
- Soporte telefónico y presencial de hardware software. Nivel 1.
- Soporte de servicio de internet.
- Conocimientos Redes/Routers. Nivel 1.
- Conocimiento de cámaras de seguridad.
- Instalación y configuración de Windows.
- Paquete Office.
- Máquinas Virtuales (VirtualBox, VMware).

Idiomas

Inglés: (B1)

Soporte Técnico | Help Desk



Formación

Secundario Completo (Convalidado) Bachiller en Ciencia (Venezuela 1998 - 2002)

Educación IT (Buenos Aires - Argentina) 03/2023 - Cursando Carrera Administración Linux.

https://www.educacionit.com/perfil/Manuel-Garci-a694970

Técnico Superior en Desarrollo de Software. IFTS N°18 | Tecnicatura. 1er Cuatrimestre.

https://www.ifts18.edu.ar/home

(Buenos Aires - Argentina) - Cursando.

Duración: 5 cuatrimestres

</>> Desarrollo

















>- Linux

- 1. Administración básica de archivos.
- 2. Comandos de archivado y compresión.
- 3. Búsqueda y localización básica de archivo.
- 4. Información y documentación.
- 5. Editores de texto.



Network

- 1. Elementos de una red.
- 2. Dirección IP.
- 3. Modelos de capas.
- 4. Estándar Ethernet y enrutamiento.

Experiencia Laboral

SDA Servicio de A/A | 01 - 2021 - 03 - 2023

Ayudante técnico Refrigeración (Buenos Aires, Argentina) http://sda-sa.com.ar

Supervisor Ing Marcos Beltrán: +5491131557509

Cambio Posadas | 01-2019 -03 -2020 |

Cajero. Manejo de Divisas (Buenos Aires, Argentina).

https://www.cambioposadas.com.ar/

Posadas 1562 C.A.B.A

Supervisor Cynthia: +54 9 11-4399-3624

Atento Argentina SA |Julio 2018 – Noviembre 2018|
Representante de Soporte Técnico Telefónico de Telecentro
https://atento.com/es/atentonomundo/atento-na-argentina/

Supervisor. Jean Carlos: +54 9 11 3139-8934

Cognizant Argentina |2017-2018 |

junior Data Analyst (Buenos Aires, Argentina).

https://www.cognizant.com/argentina

Supervisor Nadia Colman: +54 11 6524-7812 Mail:

PayrollHeldpdeskLATAM@cognizant.com

Tarjeta Plata | 2016-2017 |

Atención al cliente / Cajero (Buenos Aires, Argentina).

http://www.tarjetaplata.com

http://recibos.creditop.com.ar/

Supervisor Sr Pablo Agostini: +54 113605-4505

Secundario: finalizado "apostilla Ajax, convalida aprobada"





La autenticidad de este documento puede ser verificada en el Registro Electrónico que se encuentra en la siguiente página web: https://conrecsecex.educacion.gob.ar ingresando: 20182/95195533924 Conforme Ley 25506 y Decreto 2628/2002.



Certificados EducaciónIT: Administrador Linux, Cursando.

https://www.educacionit.com/perfil/Manuel-Garci-a694970

















Certificado de asistencia

Manuel Garcia













Argentina Programa 4.0









MANUEL ALEJANDRO GARCIA MORILLO

DNI: 95533924

Aprobó el curso de Primeros pasos del desarrollo frontend en el marco de Argentina Programa 4.0

13 de marzo de 2023

Ariel Sujarchuk Secretario de Economía del Conocimiento

